---
title: "Documento de ejemplo"
author: "Yo"
date: today 
date-format: "DD/MM/YYYY"
embed-resources: true
format:
  html:
    lang: es
    toc: true
    number-sections: false
    code-fold: true
    
---

# Presentación

Este es un documento de prueba para enseñar a usar `GitHub` y `RPubs`.
Vamos a ponerle algunos gráficos para que quede más bonito, usando el **dataset *iris***.

## Gráficos

Vamos a graficar la relación entre especie y tamaño del pétalo

### Gráfico 1
Largo promedio según especie

```{r message=FALSE, warning=FALSE}
# Cargar librerías
library(data.table); library(ggplot2); library(stringr); library(paletteer)

# Importar y adecuar datos
datos <- as.data.table(iris)
datos[, Species := factor(Species, 
                          labels = str_to_title(unique(Species)))]

# Gráfico 1
datos[, mean(Petal.Length), 
      Species] |> ggplot() +
  aes(x = Species, y = V1, fill = Species) +
  geom_col() +
  labs(title = "Largo de pétalo según especie", y = "Longitud promedio", 
       fill = "Especie") +
  scale_fill_paletteer_d("lisa::AndyWarhol_2") +
  theme_minimal() +
  theme(axis.title.x = element_blank())

```

### Gráfico 2
Distribución del ancho según especie

```{r message=FALSE, warning=FALSE}

# Gráfico 2
datos |> ggplot() +
  aes(y = Petal.Width, fill = Species) +
  geom_histogram() +
  facet_wrap(~Species) +
  labs(title = "Ancho de pétalo según especie", y = "Ancho", 
       x = "Observaciones", fill = "Especie") +
  scale_fill_paletteer_d("lisa::AndyWarhol_2") +
  theme_minimal()

```

### Gráfico 3
Relación entre ancho y largo de cada individuo según especie 
```{r}
# Gráfico 3
datos |> ggplot() +
  aes(x = Petal.Width, y = Petal.Length, colour = Species) +
  geom_point() +
  labs(title = "Relación entre ancho y largo del pétalo según especie", 
       y = "Ancho", x = "Largo", colour = "Especie") +
  scale_color_paletteer_d("lisa::AndyWarhol_2") +
  theme_minimal()

```